<!DOCTYPE html PUBLIC "-//W3C//DTD XHTML 1.0 Transitional//EN" "http://www.w3.org/TR/xhtml1/DTD/xhtml1-transitional.dtd">
<html xmlns="http://www.w3.org/1999/xhtml">
<head>
	<meta http-equiv="Content-Type" content="text/html; charset=iso-8859-1" />
	<title>Ymmärrä suomea</title>
	<style type="text/css" media="all">@import "css/styles.css";</style>
	<script type="text/javascript" src="swfobject.js"></script>
</head>
<body class="font-medium">
	<div id="main-wrapper">
		<div id="topbar"></div>
		<div id="main-menu">
			<table cellspacing="0" cellpadding="0" border="0" class="add-links"><tr>
				<td class="item"><img class="raquo" src="i/raquo.gif" alt="" height="7" width="4" /><a href="/ymmarra/index.php?moduli=sanakirja">Sanakirja</a></td>
				<td class="item"><img class="raquo" src="i/raquo.gif" alt="" height="7" width="4" /><a href="/ymmarra/index.php?moduli=verbit">Verbiluettelo</a></td>
				<td class="item"><img class="raquo" src="i/raquo.gif" alt="" height="7" width="4" /><a href="/ymmarra/index.php?moduli=kielioppi">Kielioppi</a></td>
			</tr></table>
			<table cellspacing="0" cellpadding="0" border="0"><tr>
				<td class="item"><img class="raquo" src="i/raquo.gif" alt="" height="7" width="4" /><a href="/ymmarra/index.php">Etusivu</a></td>
				<td class="item"><img class="raquo" src="i/raquo.gif" alt="" height="7" width="4" /><a href="/ymmarra/index.php?moduli=tekstit">Lukutekstit</a></td>
			</tr></table>
		</div>
		<div id="content">
			<table cellspacing="0" cellpadding="0" border="0" id="content-wrapper"><tr>
				<td>
					<div id="left-menu">
												<div class="header-verb"><span>Verbit</span></div>
						<div class="menu">
								<div class="init"><a href="/ymmarra/index.php?moduli=verbit&kirjain=a">A</a></div>
								<div class="init"><a href="/ymmarra/index.php?moduli=verbit&kirjain=e">E</a></div>
								<div class="init"><a href="/ymmarra/index.php?moduli=verbit&kirjain=h">H</a></div>
								<div class="init"><a href="/ymmarra/index.php?moduli=verbit&kirjain=i">I</a></div>
								<div class="init"><a href="/ymmarra/index.php?moduli=verbit&kirjain=j">J</a></div>
								<div class="init"><a href="/ymmarra/index.php?moduli=verbit&kirjain=k">K</a></div>
								<div class="init"><a href="/ymmarra/index.php?moduli=verbit&kirjain=l">L</a></div>
								<div class="init"><a href="/ymmarra/index.php?moduli=verbit&kirjain=m">M</a></div>
								<div class="init"><a href="/ymmarra/index.php?moduli=verbit&kirjain=n">N</a></div>
								<div class="init"><a href="/ymmarra/index.php?moduli=verbit&kirjain=o">O</a></div>
								<div class="init"><a href="/ymmarra/index.php?moduli=verbit&kirjain=p">P</a></div>
								<div class="init"><a href="/ymmarra/index.php?moduli=verbit&kirjain=r">R</a></div>
								<div class="init"><a href="/ymmarra/index.php?moduli=verbit&kirjain=s">S</a></div>
								<div class="init"><a href="/ymmarra/index.php?moduli=verbit&kirjain=t">T</a></div>
								<div class="init"><a href="/ymmarra/index.php?moduli=verbit&kirjain=u">U</a></div>
								<div class="init"><a href="/ymmarra/index.php?moduli=verbit&kirjain=v">V</a></div>
								<div class="init"><a href="/ymmarra/index.php?moduli=verbit&kirjain=y">Y</a></div>
								<div class="init"><a href="/ymmarra/index.php?moduli=verbit&kirjain=Ä">Ä</a></div>
						</div>					</div>
				</td>
				<td>
					<div id="main-content">
						<div id="path">
							<a href=".">Etusivu</a> &gt; <a href="/ymmarra/index.php?moduli=verbit&kirjain=O">O</a>						</div>
													<h1>OSOITTAUTUA</h1>
						<table cellspacing="0" cellpadding="0" border="0">
							<tr>
								<td colspan="2" style="padding-bottom:10px;"><strong>Aktiivin indikatiivi</strong></td>
							</tr>
							<tr>
								<td><pre>PREESENS                   
minä      osoittaudun      
sinä      osoittaudut      
hän       osoittautuu      
me        osoittaudumme    
te        osoittaudutte    
he        osoittautuvat    

PASSIIVI
          osoittaudutaan   

IMPERFEKTI                 
         osoittauduin      
         osoittauduit      
         osoittautui       
         osoittauduimme    
         osoittauduitte    
         osoittautuivat    

PASSIIVI
         osoittauduttiin   

PERFEKTI
olen     osoittautunut     
olet     osoittautunut     
on       osoittautunut     
olemme   osoittautuneet    
olette   osoittautuneet    
ovat     osoittautuneet    

PASSIIVI
on       osoittauduttu     

PLUSKVAMPERFEKTI
olin     osoittautunut     
olit     osoittautunut     
oli      osoittautunut     
olimme   osoittautuneet    
olitte   osoittautuneet    
olivat   osoittautuneet    

PASSIIVI
oli      osoittauduttu     
</pre></td>
								<td>&nbsp;&nbsp;&nbsp;</td>
								<td><pre>        KIELTOMUOTO
        en        osoittaudu
        et        osoittaudu
        ei        osoittaudu
        emme      osoittaudu
        ette      osoittaudu
        eivät     osoittaudu


        ei        osoittauduta   

   
         en        osoittautunut
         et        osoittautunut
         ei        osoittautunut
         emme      osoittautuneet
         ette      osoittautuneet
         eivät     osoittautuneet


         ei        osoittauduttu  


        en      ole osoittautunut
        et      ole osoittautunut
        ei      ole osoittautunut
        emme    ole osoittautuneet
        ette    ole osoittautuneet
        eivät   ole osoittautuneet


         ei      ole osoittauduttu 


        en    ollut  osoittautunut
        et    ollut  osoittautunut
        ei    ollut  osoittautunut
        emme  olleet osoittautuneet
        ette  olleet osoittautuneet
        eivät olleet osoittautuneet


         ei    ollut  osoittuduttu
</pre></td>
							</tr>
						</table>
						<table cellspacing="0" cellpadding="0" border="0">
							<tr>
								<td colspan="2" style="padding-bottom:10px;"><strong>Aktiivin konditionaali</strong></td>
							</tr>
							<tr>
								<td><pre>PREESENS 
minä     osoittautuisin    
sinä     osoittautuisit    
hän      osoittautuisi     
me       osoittautuisimme  
te       osoittautuisitte  
he       osoittautuisivat  

PASSIIVI
         osoittauduttaisiin 

PERFEKTI
olisin   osoittautunut     
olisit   osoittautunut     
olisi    osoittautunut     
olisimme osoittautuneet    
olisitte osoittautuneet    
olisivat osoittautuneet    

PASSIIVI
olisi    osoittuduttu      
</pre></td>
								<td>&nbsp;&nbsp;&nbsp;</td>
								<td><pre> 
        en          osoittautuisi
        et          osoittautuisi
        ei          osoittautuisi
        emme        osoittautuisi
        ette        osoittautuisi
        eivät       osoittautuisi


       ei          osoittauduttaisi  


        en olisi    osoittautunut
        et olisi    osoittautunut
        ei olisi    osoittautunut
        emme olisi  osoittautuneet
        ette olisi  osoittautuneet
        eivät olisi osoittautuneet


        ei olisi    osoittuduttu
</pre></td>
							</tr>
						</table>
						<table cellspacing="0" cellpadding="0" border="0">
							<tr>
								<td colspan="2" style="padding-bottom:10px;"><strong>Aktiivin potentiaali</strong></td>
							</tr>
							<tr>
								<td><pre>PREESENS
minä     osoittautunen     
sinä     osoittautunet     
hän      osoittautunee     
me       osoittautunemme   
te       osoittautunette   
he       osoittautunevat   

PASSIIVI
         osoittaduttaneen  

PERFEKTI
lienen   osoittautunut     
lienet   osoittautunut     
lienee   osoittautunut     
lienemme osoittautuneet    
lienette osoittautuneet    
lienevät osoittautuneet    

PASSIIVI
lienee   osoittauduttu     
</pre></td>
								<td>&nbsp;&nbsp;&nbsp;</td>
								<td><pre> 
        en          osoittautune
        et          osoittautune
        ei          osoittautune
        emme        osoittautune
        ette        osoittautune
        eivät       osoittautune


        ei          osoittauduttane 


        en    liene osoittautunut
        et    liene osoittautunut
        ei    liene osoittautunut
        emme  liene osoittautuneet
        ette  liene osoittautuneet
        eivät liene osoittautuneet


         ei    liene osoittauduttu
</pre></td>
							</tr>
						</table>
						<table cellspacing="0" cellpadding="0" border="0">
							<tr>
								<td colspan="2" style="padding-bottom:10px;"><strong>Aktiivin imperatiivi</strong></td>
							</tr>
							<tr>
								<td><pre>PREESENS

(sinä)   osoittaudu        
(hän)    osoittautukoon    
(me)     osoittautukaamme  
(te)     osoittautukaa     
(he)     osoittautukoot    

PASSIIVI
         osoittauduttakoon 

PERFEKTI

ole      osoittautunut     
olkoon   osoittautunut     
olkaamme osoittautuneet    
olkaa    osoittautuneet    
olkoot   osoittautuneet    

PASSIIVI
olkoon   osoittauduttu     
</pre></td>
								<td>&nbsp;&nbsp;&nbsp;</td>
								<td><pre> 

        älä         osoittaudu
        älköön      osoittautuko
        älkäämme    osoittautuko
        älkää       osoittautuko
        älkööt      osoittautuko


         älköön      osoittauduttako  



        älä ole       osoittautunut
        älköön olko   osoittautunut
        älkäämme olko osoittautuneet
        älkää olko    osoittautuneet
        älkööt olko   osoittautuneet


         älköön olko   osoittauduttu
</pre></td>
							</tr>
						</table>
						<table cellspacing="0" cellpadding="0" border="0">
							<tr>
								<td colspan="2" style="padding-bottom:10px;"><strong>Verbin nominaalimuodot</strong></td>
							</tr>
							<tr>
								<td><pre>I INFINITIIVI              

Lyhyempi muoto:            
         osoittautua       

Pitempi muoto:             
         osoittautuakseni  
         osoittautuaksesi
         osoittautuakseen
         osoittautuaksemme
         osoittautuaksenne
         osoittautuakseen

III  INFINITIIVI           

inessiivi    osoittautumassa 
elatiivi     osoittautumasta 
illatiivi    osoittautumaan 
adessiivi    osoittautumalla
abessiivi    osoittautumatta 
instruktiivi osoittautuman 
                           
Passiivi
instruktiivi osoittauduttaman 
                           
                           
</pre></td>
								<td>&nbsp;&nbsp;&nbsp;</td>
								<td><pre> II INFINITIIVI

 inessiivi    osoittautuessa
 instruktiivi osoittautuen

    Passiivi
    inessiivi    osoittauduttaessa  






    IV INFINITIIVI

  nominatiivi  osoittautuminen
  partitiivi   osoittautumista
      

  I PARTISIIPPI
    aktiivi      osoittautuva 
    passiivi     osoittauduttava  

 II PARTISIIPPI
    aktiivi      osoittautunut 
    passiivi     osoittuduttu
</pre></td>
							</tr>
						</table>

					</div>
				</td>
			</tr></table>		</div>
		<div id="footer"><a href="http://www.oph.fi/"><img src="i/oph_logo_ymmarrasuomea.gif" width="157" height="35" alt="OPH" /></a></div>
	</div>
</body>
</html>
